【裁判字號】    97,裁,2142
【裁判日期】    970331
【裁判案由】    營利事業所得稅
【裁判全文】
最  高  行  政  法  院  裁  定
                                     97年度裁字第02142號
抗  告  人  荃耕企業有限公司
代  表  人  甲○○
上列抗告人與相對人財政部高雄市國稅局間營利事業所得稅事件
，對於中華民國96年5月3日高雄高等行政法院96年度訴字第65
號裁定，提起抗告，本院裁定如下︰
    主  文
抗告駁回。
抗告訴訟費用由抗告人負擔。
    理  由
一、按抗告法院認抗告為不合法或無理由者，應為駁回抗告之裁
    定。
二、次按原告之訴，有起訴不合程式或不備其他要件之情形者，
    行政法院應以裁定駁回之，行政訴訟法第107條第1項第10款
    定有明文。又納稅義務人對於核定稅捐之處分如有不服，依
    核定稅額通知書所載有應納稅額或應補徵稅額者，應於繳款
    書送達後，於繳納期間屆滿翌日起算30日內，依規定格式，
    敘明理由，連同證明文件，申請復查，為稅捐稽徵法第35條
    第1項第1款所明定。此外，「送達，於應受送達人之住居所
    、事務所或營業所為之。但在行政機關辦公處所或他處會晤
    應受送達人時，得於會晤處所為之。」、「於應送達處所不
    獲會晤應受送達人時，得將文書付與有辨別事理能力之同居
    人、受僱人或應送達處所之接收郵件人員。」行政程序法第
    72條第1項及第73條第1項亦分別定有明文。而一般公寓大廈
    為謀全體住戶之方便，多僱有管理員負責大廈之代收郵件等
    工作，該管理員之性質，即與行政程序法第73條第1項所規
    定之受雇人相當。故應送達大廈內住戶之訴訟文件，如經大
    廈內管理員簽收，即應認已交付受雇人，而發生合法送達於
    本人之效力。
三、查本件更正核定通知書及核定稅額繳款書係於民國95年4月2
    7日，送達抗告人營業處所，由該大樓設置之管理員曾桂年
    簽名代為收受，應認已交付受雇人，而發生合法送達於抗告
    人本人之效力。上開核定稅額繳款書之繳納期間自95年5月
    16日起至95年5月25日止，則抗告人如有不服，應於95年6月
    26日（復查期間本於95年6月24日屆滿，因是日為星期六，
    故順延至95年6月26日）前提出復查之申請。惟抗告人遲至
    95年7月3日及同年月14日始向相對人提出申請書及復查申請
    書，顯已逾30日之不變期間，原處分業已確定，訴願決定自
    程序上予以駁回，經核並無不當。抗告人對已確定之行政處
    分提起行政訴訟，為法所不許，原裁定從程序上予以駁回，
    揆諸上述規定及說明，亦無違誤。抗告意旨任意指摘原裁定
    違誤，求予廢棄，為無理由，應予駁回。
四、依行政訴訟法第104條、民事訴訟法第95條、第78條，裁定
    如主文。
中    華    民    國    97    年    3     月    31    日
                    最高行政法院第六庭
                        審判長法官  林  奇  福
                              法官  葉  百  修
                              法官  藍  獻  林
                              法官  林  清  祥
                              法官  鄭  小  康
以  上  正  本  證  明  與  原  本  無  異
中    華    民    國    97    年    4     月    1     日
                              書記官  邱  彰  德


司法院資訊處製作；財團法人民間司法改革基金會備份。
